臺北高等行政法院判決　　　　　　　　　　　　　　　九十年度訴字第四七六四號
　　　　　　　　　　　　　　　.
　　原　　　告　金鼎綜合證券股份有限公司
　　代　表　人　甲○○董事長.
　　訴訟代理人　高文宏（會計師）
　　　　　　　　朱瑞陽律師
　　被　　　告　財政部臺北市國稅局
　　代　表　人　張盛和（局長）
　　訴訟代理人　乙○○
右當事人間因八十三年營利事業所得稅事件，原告不服財政部中華民國九十年五月十
六日台財訴字第○九○○○一一八七八號訴願決定，提起行政訴訟。本院判決如左：
　　主  文
原告之訴駁回。
訴訟費用由原告負擔。
　　事  實
一事實概要：緣原告民國（以下同）八十三年度營利事業所得稅結算申報，原列報尚
  未抵繳之扣繳稅額新台幣（以下同）四六、一四九、一七○元，被告初查以原告於
  兩付息日間進行債券附買回交易，因而持有債券至付息日，其遭付息機構就兩付息
  日間全部利息一次扣繳所得稅並取得扣繳憑單之扣繳稅款，其中非原告持有債券期
  間所生應計利息相關之扣繳稅款（以下稱前手息扣繳稅額）一九、○三九、三○九
  元，應屬前手所有而非原告所有，其按全額給付債券附買回交易價款，為代付他人
  之扣繳稅款行為，故系爭前手息扣繳稅額非屬本身應繳納之稅款，乃將之轉入債券
  成本項下查核，否准抵減應納稅額，核定證券交易所得為六一五、四六七、一三○
  元，尚未抵繳之扣繳稅款為二七、一○九、八六一元。原告不服，主張八十三年度
  營利事業所得稅已於八十五年確定，被告不能因嗣後法律見解改變而對原告作不利
  之核定，申經被告復查結果，以八十九年十月二十三日財北國稅法字第八九○三九
  三六一號決定駁回，原告仍不服，向財政部提起訴願，亦遭九十年五月十六日台財
  訴字第○九○○○一一八七八號決定駁回，遂提起本件行政訴訟。
二兩造聲明：
　(一)原告聲明求為判決：
    1.訴願決定及原處分均撤銷。
    2.訴訟費用由被告負擔。
　(二)被告聲明求為判決：如主文所示。
三兩造之爭點：
  扣繳憑單之利息所得人，得否將前手息扣繳稅額申報抵稅或退稅？
　(一)原告主張之理由：
    1.按行政處分之存續力乃隨行政處分之公告或送達而發生實質的（存續力）確定
      效果，行政機關變更或撤銷行政處分（通常屬於授益性質）者須符合三項條件
      ：(1)在特殊之個案中，公益之維護較相對人（關係人）利益之保障，具有更高
      之價值；(2)如相對人因信賴行政處分存續而利益受損者，應給予適當之補償，
      但信賴保護之本身亦非毫無條件；(3)必須相對人有值得保護之信賴。又為使納
      稅義務人因信賴法律與確定之行政處分結果獲得保護，稅捐稽徵機關不得於無
      發現新事實或新課稅資料之下，因其對法律見解之變更，再向納稅義務人追加
      補稅。原告八十三年度營利事業所得稅結算申報案件，已於八十五年間核課確
      定，並未具備原處分機關得自行變更原確定處分之要件，原處分違反租稅課徵
      之信賴保護原則，應予撤銷。
    2.原告歷年來對兩付息日買賣債券，均依財政部七十五年七月十六日台財稅第七
      五四一四一六號函釋示處理。原告為採權責發生制之營利事業，應按債券持有
      期間，依債券之面值及利率計算「利息收入」，課徵營利事業所得稅。次財政
      部六十四年九月四日台財稅第三六四四○號函釋，對扣繳義務人、納稅義務人
      及扣繳申報等均有明確規範及拘束，亦即扣繳義務人應就持有期間全額利息一
      次扣繳稅款，納稅義務人為最後持票人，無論實際賺取利息金額為全額或差額
      ，仍需全額利息計算扣繳稅款。原告依所得稅法第九十九條、第二十四條第二
      項及第七十一條第一項但書規定，申報應納稅額時，除剔除短期票券利息所得
      採分離課稅之扣繳稅款外，其他各種所得之扣繳稅款，依法均可全數抵繳納稅
      義務人當年度所得稅之應納稅額，且多退少補。債券利息所得非屬該法規定分
      離課稅之範疇，原告以全數尚未抵繳之扣繳稅款抵繳當年度應納稅額，於法並
      無違誤。被告於修法補救前，應依現有法令課稅，以落實租稅法律主義，不宜
      有不同見解。
    3.民法第二百九十五條規定：「讓與債權時該債權之擔保及其他從屬之權利，隨
      同移轉於受讓人‧‧‧未支付之利息，推定其隨同原本移轉於受讓人。」就債
      券交易實務上，係採除息價格計算，債券交易商向賣方購入債券時，除依照議
      定利率計算成交價格外，因需加計以票面利率計算前次付息日至成交日止賣方
      持有期間之利息一併給付於賣方，其後即由原告取得向債券發行人請求付息之
      權利。扣繳稅款，係由扣繳義務人將本於一定私法關係應給付納稅義務人（原
      告）之款項代扣並向政府繳納稅款，本質上原為原告之財產。被告認「債券前
      手利息及扣繳稅款均為前手所有」係誤解債券交易實務。原告非債券付息機構
      ，對前手之利息收入並無扣繳義務，且債券之所有前手依上開財政部七十五年
      函釋，已將持有債券期間之利息收入申報繳納所得稅，該付息時之持票人以扣
      繳稅款抵繳當年度應納稅額，並非以扣繳義務人身分扣繳他人之所得稅款抵繳
      當年度應納稅額，應不生營利事業所得稅查核準則第九十條第三款所稱「扣繳
      他人之所得稅款，不得列為本事業損費之情形」，亦無侵蝕政府稅源之虞，請
      判決如訴之聲明。
　(二)被告主張之理由：
    1.八十六年十二月三十日修正前（以下略）所得稅法第七十一條及第九十九條雖
　　　分別規定：納稅義務人得以暫繳及扣繳稅款抵繳結算申報之應納之稅額及憑扣
　　　繳憑單抵繳稅款，惟亦限定應以自行繳納之稅款始有其適用。財政部六十四年
      台財稅第三六四四○號函係釋示債券利息應就全部利息一次扣繳及其扣繳憑單
      之開立方式，並指明納稅義務人為中華民國居住之個人或營利事業者，應將該
      項利息所得，依法合併當年度所得申報所得稅等語。原告復因適用財政部七十
      五年台財稅第七五四一四一六號函釋，並無將系爭扣繳憑單所含其前手利息收
      入之金額，合併申報營利事業所得稅，而對其前手之利息所得部分，自認無申
      報納稅之義務。其既非該前手利息之納稅義務人，自無從依所得稅法第七十一
      條規定，就前手息之扣繳稅額抵繳原告之營利事業所得稅。又財政部七十五年
      函釋雖規定營利事業買賣公債，可按持有期間列報利息收入，並未規定營利事
      業於兩付息日間買回公債，按持有期間列報利息收入，即得以全期扣繳稅款抵
      繳其申報應納稅額。原告於利息兌領日前買回公債，前手兌領之利息及系爭扣
      繳稅款均為前手所有，前手兌領之利息，依規定既不列為原告之利息收入，即
      該前手利息部分之納稅義務人並非原告。所得稅法第八十八條第一項規定：納
      稅義務人有利息所得者，應由扣繳義務人於給付時，依規定之扣繳率或扣繳辦
      法，扣取稅款；同法第八十九條第一項第二款規定：利息所得納稅義務人為取
      得所得者。可知有利息所得者，始有該利息所得扣繳稅款之扣抵權，原告既無
      列報系爭扣繳稅款所屬之利息所得，自亦無從依所得稅法第七十一條及第九十
      九條規定，以該前手利息之扣繳稅額抵繳原告自身之所得稅，其申報抵減無列
      報之利息所得所屬之扣繳稅款，顯非適法。原告借由私經濟交易，圖移轉系爭
      扣繳稅款之租稅扣抵權用意至明。原核定未准抵繳系爭扣繳稅額，自無不合。
    2.原告雖主張其買入債券時係以含前手息價格（包含扣繳稅額）全額買入云云，
      查系爭前手利息扣繳稅額除否准原告抵繳應納稅額外，原核定並同額轉入原告
      購入債券成本核認在案，此揆之所得稅法第四十五條：「稱實際成本者，凡資
      產之出價取得，指取得價格，包括取得之代價，及因取得並為適於營業上使用
      而支付之一切必要費用。」規定，原核定將系爭前手利息扣繳稅款轉入成本核
      認在案，自無不當。又原告買回公債兌領之利息及扣繳稅款均為前手所有，其
      本身既無該項所得，縱扣繳憑單為原告之名義，亦非扣繳稅款之實際納稅義務
      人，自不得以之抵繳應納稅額或申請退稅。原告買回債券之全部購買價格為取
      得債券之成本，不得謂取得成本之一部分係得扣抵應納稅額之扣繳稅款，且債
      券之前手持有人既為實際利息所得者，因該項所得而發生之扣繳及納稅義務，
      依實質課稅原則，自應同屬於實際所得之人。況公法上之租稅扣抵權，非得以
      私經濟交易而移轉，原告主張有權將系爭扣繳稅額抵繳應納稅款或申請退稅云
      云，亦無足採。
    3.原告另主張其八十三年度營利事業所得稅結算申報，於八十五年已為核定並告
      確定，及重為核定之行政處分有違反法律不溯既往原則，不能另行補徵乙節，
      查原告本期營利事業所得稅係委託會計師查核簽證申報，雖前經書面審核核定
      在案，被告依「營利事業所得稅結算申報書面審核案件抽查辦法」第三條第一
      款之規定改列抽查，自非無據。又稅捐稽徵法第二十一條第二項規定「在前項
      核課期間內，經另發現應徵之稅捐者，仍應依法補徵或並予處罰」，所謂「另
      發現應徵之稅捐」，只須其事實不在行政救濟裁量範圍內，均屬「另發現應徵
      之稅捐」，此觀諸最高行政法院（八十九年七月一日改制前為行政法院）五十
      八年度判字第三十一號判例：「納稅義務人依所得稅法規定辦理結算申報而經
      該管稅捐稽徵機關調查核定之案件，如經過法定期間而納稅義務人未申請復查
      或行政爭訟，其查定處分固具有形式上之確定力，惟稽徵機關如發現原處分確
      有短徵，為維持課稅公平之原則，基於公益上之理由，要非不可自行變更原查
      定處分，而補徵其應繳之稅額。」自明。本案依法核定補徵營利事業所得稅，
      核無不合。
    4.至原告所訴原處分背離行政法之「信賴保護原則」乙節。查原告本年度帳載之
      利息收入與扣繳憑單載記之利息所得總額並不相當，原告亦未於期末調整之，
      並將含前手息之扣繳稅額一九、○三九、三○九元併同申報抵繳稅額，已不具
      誠實申報之要件，參以行政程序法第一百十九條第二款規定「對重要事項提供
      不正確資料或為不完全陳述，致使行政機關依該資料或陳述而作成行政處分者
      。」之精神，其信賴不值得保護。又課稅處分本是確認性之行政處分，而非形
      成性之行政處分，其功能僅在確認人民依法本來即應負擔之稅捐債務，而不是
      因為行政處分之作成而創設出新的不利益負擔，既然稅捐債務自始存在，亦無
      所謂「信賴保護」之問題。此外，信賴保護所欲保護之利益，乃是不使人民因
      為信賴國家行政機關之作為，而受有損害。原告此部分主張，於法不合，原處
      分及訴願決定均無違誤，請判決如答辯聲明。
　　理  由
一按「本法稱納稅義務人，係指依本法規定，應申報或繳納所得稅之人。」「前條各
　類所得稅款，其扣繳義務人及納稅義務人如左︰一‧‧‧二薪資、利息‧‧‧；納
　稅義務人為取得所得者。」「納稅義務人應於每年二月二十日起至三月底止，填具
　結算申報書，向該管稽徵機關，申報其上一年度內構成綜合所得總額或營利事業收
　入總額之項目及數額，以及有關減免、扣除之事實，並應依其全年應納稅額減除暫
　繳稅額及尚未抵繳之扣繳稅額，計算其應納之結算稅額，於申報前自行繳納。」「
　納稅義務人每年結算申報所得額經核定後，稽徵機關應就納稅義務人全年應納稅額
　，減除暫繳稅額、未抵繳之扣繳稅額、可扣抵稅額及申報自行繳納稅額後之餘額，
　填發繳款書，通知納稅義務人繳納。但‧‧‧」所得稅法第七條第四項、第八十九
　條第一項第二款、第七十一條、第一百條前段分別定有明文。因此，有取得利息所
　得者，即為納稅義務人，應主動申報利息所得，如符合扣繳稅額抵繳應納稅款之規
　定者，即可抵繳稅款，不以是否取得扣繳憑單為要件。則所得稅法有關利息所得，
　得以扣繳稅額抵繳應納稅款者，係以依所得稅法規定，應申報或繳納利息所得稅之
　「納稅義務人」而言；換言之，得為扣繳稅額抵繳應納稅款之對象為應將利息所得
  申報、繳納所得稅，為承擔納稅義務者為限；反之，如未申報利息所得，而未繳納
  利息所得稅者，則無扣繳稅額抵繳應納稅款之適用，此為當然之解釋。至於第三人
  取得利息所得部分，是否得抵繳應納稅款，核與納稅義務人無關，縱令事實上係由
  納稅義務人代繳稅款，並不能因此變更公法上納稅義務之主體。是該項利息所得之
  扣繳稅款，僅能由該第三人依法抵繳之，其代繳稅款之納稅義務人，自無以自己名
  義請求抵繳稅款之權利。
二次按六十四年五月三十一日公布施行之「中央政府建設公債發行條例」第六條規定
  ：「本公債分為甲、乙兩種。甲種公債利息所得，不免繳所得稅；乙種公債利息所
  得，免繳一部或全部所得稅，由財政部審酌發行時全部狀況擬訂，報行政院核定。
  」財政部鑑於過去發行乙種國庫券時，如在一年中有轉手多次者，依該部（）台
  財稅第三八六一九號函釋，係由中央銀行將個別分段持有之資料移送財稅資料處理
  中心，憑以計算各人之所得憑以課稅之情形，增加稽徵機關執行之困難，亦無法辦
  理扣繳。該部為簡化稽徵作業及扣繳手續，遂於六十四年九月一日依上開條例發行
  甲種公債第一期債票十六億時，以六十四年九月四日台財稅第三六四四○號函釋：
  「本債票無論曾否轉讓，均應由付息機構，以付息時之持票人為納稅義務人（記名
  式者為最後記名之人）就全部利息一次扣繳所得稅；並根據持票人之身分證明，依
  法填報扣繳憑單。納稅義務人為中華民國居住之個人或營利事業者，應將該項利息
  所得，依法合併當年度所得申報所得稅。」就中央政府建設公債甲種債票利息，改
  以付息時之債票持有人就全部利息一次扣繳所得稅，與所得稅法第八十八條、第八
  十九條、第九十二條規定不牴觸，可以採用。
三再按一般公債、公司債、金融債券等因載有約定之利率，債券持有人依民法第六十
  九條、第七十條規定，對於此項約定利息按權利存續期間之日數，取得其法定孳息
  。此項利息未獲支付前，如將債券讓售，依同法第二百九十五條第一項前段規定，
  推定其隨同原本移轉於受讓人，債券原持有人因而經由買賣價金取得是項利息收益
  。因此，債券之買賣，如係於該債券之付息日為之，讓售價格之認定，尚不生何疑
  義；若於兩付息日間為之，其買賣價格中實已包括兩部分，一為取得債券所支付之
  對價，另一為未屆付息日該債券法定利息請求權之讓與價金。惟由於買賣債券之交
  易所得停徵，「利息所得」與「證券交易所得」如未明確劃分，除將造成原持有人
  之法定利息收益，將誤為證券交易所得免稅外，並將增加債券利息兌領人之利息所
  得，造成課稅錯誤。財政部乃於七十五年七月十六日以台財稅第七五四一四一六號
  函釋：「營利事業或個人買賣國內發行之公債、公司債及金融債券，買受人若為營
  利事業，可由該事業按債券持有期間，依債券之面值及利率計算之『利息收入』，
  如其係於兩付息日間購入債券並於取息前出售者，則以售價減除其購進該債券之價
  格及依上述計算之利息收入後之餘額作為其證券交易損益。買受人若為個人，因個
  人一般多未設帳，應一律以其兌領之利息金額併入其當期綜合所得稅課徵。」闡明
  營利事業應按實際情形列報利息收入，其債券賣出時超過購進價格及利息收入後之
  餘額為證券交易損益；並附帶說明個人因未設帳，應一律以兌領之利息併入其綜合
  所得稅課稅，符合所得稅法課稅公平之原則。因此，所謂債券「前手息」，乃為區
  分債券利息兌領人所持有債券期間申報所得之利息，及非持有（即其前手持有）期
  間，未申報所得之債券利息，而予分野界定之名詞。依上開函釋可知，前手息所得
  者如為營利事業者，應按其持有債券期間，計算利息所得課徵營利事業所得稅；惟
  前手息所得者如為個人者，因前手個人既未設帳又無扣繳憑單歸課資料，其不列入
  綜合所得稅結算申報，稽徵機關亦未予核課其綜合所得稅；營利事業如係債券利息
  兌領人，僅按其持有債券期間，計算利息所得課徵營利事業所得稅，依前開所得稅
  法規定，亦僅就申報利息所得範圍內之扣繳稅額抵繳應納稅款，其未持有債券期間
  之其餘利息（即前手息），認非屬該營利事業之利息所得，毋庸申報，不課徵營利
  事業所得稅，因此而生之前手息扣繳稅款，自不在扣繳稅額抵繳應納稅款之列。
四本件原告八十三年度營利事業所得稅，申報各類收益扣繳稅款，於「各類收益扣繳
  稅款與申報金額調節表」將「公債前手息」，自扣繳憑單給付總額中扣除，僅申報
  其持有期間之利息收入，但卻申報含前手息扣繳稅額在內之尚未抵繳之扣繳稅額五
  八、四五五、一四三元，嗣更正為四六、一四九、一七○元。
  【更正前之計算式：584,268,191（扣繳憑單總額）－101,959,656（上期應收金額
  ）＋80,575,418（本期應收金額）＋419,195,774（其他）=58,455,143（本期申報
  收入金額）58,455,143（扣繳稅額─購入債券前手利息 (190,393,088、溢折價攤
  銷(7,507,479)、付息前出售其原有間利息125,777,986、未達起扣點120,224、免
  稅債券息收入2,945,537、短期票券息收入7,915,654、附賣回債券投資利息收入
  80,639,459、融資利息收入399,697,481）】。
  揆諸上開規定與說明，原告既將公債前手息扣除，未申報為收入，即不得將因此而
  生之前手息扣繳稅額抵繳應納稅額，則原告將之列入抵繳稅額，於法即有未合。
五被告初查以原告於兩付息日間進行債券附買回交易，因而持有債券至付息日，其遭
  付息機構就兩付息日間全部利息一次扣繳所得稅並取得扣繳憑單之扣繳稅款，其中
  前手息扣繳稅額一九、○三九、三○九元，應屬前手所有而非原告所有，其按全額
  給付債券附買回交易價款，為代付他人之扣繳稅款行為，故系爭前手息扣繳稅額非
  屬本身應繳納之稅款，乃將之轉入債券成本項下查核，否准抵減應納稅額，核定證
  券交易所得為六一五、四六七、一三○元，尚未抵繳之扣繳稅款為二七、一○九、
  八六一元。原告不服，主張本件已於八十五年業告確定，在系爭債券利息扣繳稅款
  之事實早已存在，被告既未發現新事實或新課稅資料，僅因嗣後法律見解之改變，
  復於八十九年對申請人作不利之核定，實已違反租稅之信賴保護原則。再者，因現
  行簡化稽徵程序之便宜措施，其被課以不當之納稅義務，代替所有前手繳納利息所
  得扣繳稅款，以達政府現時徵繳與便利國庫調度之目的，而就扣繳憑單記載之扣繳
  稅款，抵繳當年度應納稅額，於法並無不合等語，申經被告復查結果，以八十九年
  十月二十三日財北國稅法字第八九○三九三六一號決定略以：所得稅法第七十一條
  、第九十九條之規定，限定應以自行繳納之稅款始有其適用。又財政部前揭函釋雖
  規定營利事業買賣公債，可按持有期間列報利息收入；並未規定營利事業於兩付息
  日期買回公債，按持有期間列報利息收入，即得以全期扣繳稅款抵繳其申報應納稅
  額。原告於利息兌領日前買回公債，前手之利息及在系爭扣繳稅款均為前手所有，
  其本身既無該項所得，縱扣繳憑單為原告之名義，亦非扣繳稅款之實際納稅義務人
  ，自不得以之抵繳應納稅額或申請退稅。又債券之前手持有人既為實際利息所得者
  ，因該項所得而發生之扣繳及納稅義務，依實質課稅原則，自應同屬於實際所得之
  人。況公法上之租稅扣抵權，非得以私經濟交易而移轉，訴稱有權將系爭扣繳稅額
  抵繳應納稅款，顯係誤解，核無足採。原核定並無不當，應予維持。另本件依稅捐
  稽徵法第二十一條第二項規定，於核課期間內，發現應徵之稅捐，乃予以補徵，尚
  無不合，最高行政法院五十八年判字第三十一號著有判例等由駁回之，揆諸前揭規
  定及說明，並無不當。
六原告不服，另主張其係經財政部核准經營債券買賣業務之證券自營商，歷年來對兩
  付息間購入債券，均依證券交易法令規定，對債券之買賣採除息交易，其成交日止
  賣方應得之利息，由買方併同成交償金給付賣方，復依財政部七十五年七月十六日
  台財稅第七五四一四一六號函釋示，按持有期間及債券面值，利率計算收入，再於
  債券領息日復遵財政部六十四年九月四日台財稅第三六四四○號函釋，由扣繳義務
  人先行扣取包括前手利息之扣繳稅款而成為納稅義務人，年底合併申報應納稅額時
  ，則依所得稅法第七十一條第一項但書規定，剔除短期票券利息所得扣繳稅款，並
  依同法規定以全年度應納稅額減除暫繳稅額及尚未抵繳之扣繳稅額，以計算實際應
  納稅額。而原處分機關核定結果，造成債券付息時持有人之所有前手，雖就債券持
  有期間計算利息收入並納入營利事業所得稅申報所得，卻無扣繳稅款得抵繳其當年
  度所得稅結算申報應納稅額之問題。被告否准其扣抵系爭扣繳稅款，造成原告所有
  前手已列計利息所得課稅，而該部分已繳納之扣繳稅款卻全數無法抵繳之不合理現
  象，實違反所得稅法第八十九條規定，為重複課稅不當之行政處分等語，向財政部
  提起訴願。該部九十年五月十六日台財訴字第○九○○○一一八七八號訴願決定除
  持相同論見外，並略以：系爭前手利息扣繳稅額除否准原告抵繳應納稅額外，原核
  定依所得稅法第四十五條規定，並同額轉入原告購入債券成本核認在案，自無不當
  。又原告買回公債兌領之利息及扣繳稅款均為前手所有，其本身既無該項所得，縱
  扣繳憑單為原告之名義，亦非扣繳稅款之實際納稅義務人，自不得以之抵繳應納稅
  額或申請退稅。原告買回債券之全部購買價格為取得債券之成本，不得謂取得成本
  之一部分係得扣抵應納稅額之扣繳稅款，且債券之前手持有人既為實際利息所得者
  ，因該項所得而發生之扣繳及納稅義務，依實質課稅原則，自應同屬於實際所得之
  人。原告對其前手之利息所得部分，自認無申報納稅之義務，其既非該前手利息之
  納稅義務人，自無從依據所得稅法第七十一條規定，就前手利息之扣繳稅額抵繳原
  告之營利事業所得稅等語駁回之，亦無不合。茲原告仍執相同理由，提起本行政訴
  訟，主張扣繳稅款本質上原為原告之財產，被告認「債券前手利息及扣繳稅款均為
  前手所有」係誤解債券交易實務，違反租稅課徵之信賴保護原則，被告於修法補救
  前，應依現有法令課稅，以落實租稅法律主義，不宜有不同見解等語，請求撤銷原
  處分及訴願決定，揆諸首開規定及說明，為無理由，應予駁回。本件事證已臻明確
  ，兩造其餘攻擊防禦方法，已無庸一一審究，併此敘明。
據上論結，本件原告之訴為無理由，爰依行政訴訟法第九十八條第三項前段，判決如
主文。
中　　華　　民　　國　　　九十一　　年　　　四　　　　月　　　十八　　　日
                 臺 北 高 等 行 政 法 院   第 二 庭
                                審 判 長 法  官 王立杰
                                         法  官 黃本仁
                                         法  官 陳雅香
右為正本係照原本做成。
如不服本判決，應於送達後二十日內，向本院提出上訴狀並表明上訴理由，如於本判
決宣示後送達前提起上訴者，應於判決送達後二十日內補提上訴理由書（須按他造人
數附繕本）。
中　　華　　民　　國　　　九十一　　年　　　四　　　　月　　　十九　　　日
                                       法院書記官 鄭聚恩
